Inventory of the Soviet and post-Soviet independent publications collection
Hoover Institution Archives
- KHRISTIANSKIE VEDOMOSTI gazeta izdaetsia Khristianskim Sotsial'nym Soiuzom S-Peterburg. Redaktor: Andrei Mazurmovich. S-Peterburg, Russia. 1996-, 1996: no. 1 (Box 501)
- KHRISTIANSKII VESTNIK informatsionno-analiticheskii biulleten'. Glavnyi redaktor: Vladimir Oivin. Moscow, Russia. 1990-, 1993: no. 47/48 (Box 501)
- KHRISTIIANS'KA RODINA Zakarpats'ke oblasne tovarinstveR. :D. Sidor. Uzhgorod, Ukraine. 2 issues per month. 1996, 2001: no. 7(92) (Box 501)
- KHRONIKA [s. l.: s. n. ]. 198?-, 1989: June 6, June 13, June 16, June 20, June 22, June 30, July 1, July 3-5, July 7-8, July 10-13, July 17 (Box 501)
- KHRONIKA (Kazan) Kazankii gosudarstvennyi universitet. Kazan', RSFSR. 1989-, 1989: October (Box 501)
- KHRONIKA (Moscow) biulleten' Vsesoiuznoi assotsiatsii izbiratelei. Obshchestvenno-politicheskaia gazeta izbiratelei. Redaktory: V. Mironov, G. Popov, A. Boitsov. Moscow, Russia. Irregular. 1989-, 1989: no. 4 (spetsvypusk), no. 12-42 1990: no. 43-681991: no. 69-72 1992: no. 1(73)-3(75), no. 5(77)-6(78), no. 7/8-9(81)1993: no. 1? (January), no. 2(83)-7(87), no. 9(89)-21(101) (Box 139)
- KHRONIKA (Sverdlovsk) informatsionnoe agentstvo Uralfaks. Redaktor: Kuznetsov, S. Sverdlovsk, RSFSR. Semiweekly. 1991?-, 1991: no. 42 (Box 501)
- KHRONIKA BOR'BY ZA DEMOKRATIIU Stavropol'skii narodnyi front. Stavropol', RSFSR. 198?-, 198?: no. 1-2, no. 4 1989: no. 6-71990: no. 7 (Box 501)
- KHRONIKA GENOTSIDA biulleten'. Novosibirsk, RSFSR. 19??-, 1992: no. 2, no. 4 (Box 501)
- KHRONIKA MNOGOPARTIINOSTI informatsionnyi biulleten'. Institut prav cheloveka i politicheskikh issledovanii. Rossiisko-Amerikanskii universitet. Moscow, Russia. 19??-, 1991: no. 1-2 1992: no. 1(3)-4(6)1993: no. 1(7) (Box 501)
- KHRONIKA MOSKOVSKOI KHEL'SINKSKOI GRUPPY ezhemesiachnyi informatsionnyi biulleten'. Redaktor: Elena Grishina. Moscow, Russia. Monthly. 1995?-, 1999: no. 3(45)-5(47), no. 7(49)-9(51), no. 11(53)-12(54), no. 14(56) 2000: no. 1(57)-2(58), spestial'nyi vypusk with headline "O narusheniiakh zakonodatel'stva...," no. 4(60)-6(62), no. 8(64)-16(72)2001: no. 1(73)-7(79), no. 9(81)-12(84) 2002: no. 1(85)-12(96)2003: no. 1(97)-12(108) 2004: no. 1(109)-4(112), no. 6(114)-12(120) 2005: no. 1(121), no. 3(123)-12(132) 2006: no. 1(133)-12(144) 2008: no. 6(162), no. 9(165) 2009: no. 1(169)-8(175) (Box 501-502)
- KHRONIKA NEDELI nezavisimaia pravozashchitnaia gazeta. Glavnyi redaktor: Abdurakhman Iunusov. Makhachkala, Dagestan. 1999?-, 2000: no. 8(42) 2001: no. 2(44)-3(45), no. 5(47), no. 7(49) (Box 140)
- KHRONIKA PRAVOZASHCHITY izdanie Komissii po pravam cheloveka v Tomskoi oblasti. Redaktor: V. M. Kriukov. Tomsk, Russia. Monthly?. 2000?-, 2000: no. 6-7 (Box 502)
- KHRONIKA RABOCHEGO DVIZHENIIA ezhenedel'nyi informatsionnyi biulleten' agentstva sotsial'no-trudovoi informatsii. Redaktor: Evgeniia Gvozdeva. Moscow, Russia. Weekly. 1998?-, 1999: no. 11-14, no. 16-17/18 (Box 502)
- KHRONIKA TEKUSHCHIKH SOBYTII ezhemesiachnyi informatsionnyi biulleten' MKhG. [MKhG=Moskovskaia Khel'sinkskaia Gruppa] Redaktor: Elena Grishina. Moscow, Russia. 199?-, 1997: no. 1(6), no. 4/5(9/10)-17(22) 1998: no. 3(25)-10(32), no. 18(40)-20(42)1999: no. 1(43)-2(44) (Box 501)
- KHRONOGRAF khronika obshchestvennoi zhizni. See also: Molva i khronograf Ob"edinennyi vypusk Redaktor: Igrunov, V., et al. Moscow, Russia. Semimonthly. 1988-, 1988: no. 1-5, no. 7, no. 9-19 1989: no. 20-21, no. 23-24, no. 26, no. 30-31, no. 34 (Box 502)
- KHUDOZHESTVENNOE TVORCHESTVO gazeta partiinogo komiteta, profsoiuznogo komiteta, komiteta komsomola a administratsii proizvodstvennogo od'edineniia norodnukh khudozhestvennykh promyslov I suvenirov "Dail'rade"I. o. redaktora I. Kozakevich. Riga, Latvia. Bimonthly. 1989, 1989: nos. 13-15(165-167) (Box 459)
- KHUEVYEBIN Sankt-Peterburg, Russia. 2002?-, 2002: no. 2 2004: no. 62005: no. 7 2006: no. 9 (Box 140)
- KIEVSKAIA RUS' organ mezhdunarodnogo obshchestvennogo ob''edineniia «Kievskaia Rus'». Glavnyi redaktor: S. A. Lisovskii. Moscow, Russia. 2005?-, 2005: no. 3-4 2006: no. 1 (14) (Box 140)
- KIEVSKIE NOVOSTI respublikanskii ezhenedel'nik. Gl. redaktor: Nikipelov, V. Kiev, Ukraine. Weekly. 1905-, 1992: no. 1 1993: no. 30-31 (Box 140)
- KIEVSKIE VEDOMOSTI ezhednevnaia ukrainskaia gazeta. Kiev, Ukraine. Daily. 1992-, 1993: no. 145(239) (Aug. 3rd), no. 175(269) (Oct. 5th) 1994: no. 27(351) (Feb. 11th) (Box 140)
- KIEVSKIE VESTI Informatsionnoe izdanie Gl. redaktor Kononiuk A. Kiev, Ukraine., 2003: no. 2-3 (Box 140)
- KIEVSKII KOMMUNIST Gazeta Kievskogo gorkoma kommunisticheskoi partii Sovetskogo Soiuza. Kiev, Ukraine., 2004: no. 1 (Box 502)
- KINGISEPPSKII VESTNIK organ Kingiseppskoi organizatsii RKRP. Redaktor: A. B. Stavitskii. Kingisepp, Russia. Weekly. 1991-, 1995: no. 41(243) (21 October), no. 49(521) (16 December) 1999: no. 1(402)-2(403), no. 8(409)-9(410), no. 14(415), no. 19(419)-20(421), no. 23(424)-24(425), no. 28(429)2000: no. 7(437), no. 9(439)-10(440), no. 12(442) 2001: no. 2(459), no. 4(461)-9(466), no. 11(468), no. 13(470)-20(477), no. 22(479)-24(481), no. 26(483)-27(484)2002: no. 2(486)-17(501), no. 19(503)-24(508) 2003: no. 1(509)-12(520) 2005: no. 1(547)-3(549), no. 8(554)-12(558) 2006: no. 1(559)-9(567) (Box 140, 502)
- KIRGIZIIA Moskovskii narodnyi front, Informatsionnyi tsentr, Memorial (obshchestvo). Moscow, Russia. 1989-, 1989: no. 1 (Box 502)
- KIROVETS organ kommunistov kirovskogo raiona g. Moskva. Prilozhenie k gazete "Golos Kommunista." Redkollegiia: V. Andreev, K. Zhukov, V. Lapochkina, I. Khanutina, B. Stomakhin. Moscow, Russia. 1994-, 1994: no. 1 1995: no. 3-61996: no. 7-10 1997: no. 11-12 (Box 141)
- KIROVETS narodnyi vestnik Kirovskogo raiona g. Sankt-Peterburga. Sankt-Peterburg, Russia. 199?-, 1997: no. 1 (Box 502)
- KIROVETS gazeta aktsionernogo obshchestva "Kirovskii zavod." Redaktor: Ia. R. Zakharov. Sankt-Peterburg, Russia. 3 issues per week. 1928-, 1993: no. 42(10691) (Box 502)
- KLASSOVAIA BOR'BA zhurnal ob''edineniia rabochikh profsoiuzov «Zashchita». [s. l.: s. n. ]. 1997?-, 1998: no. 2(1) (Box 502)
- KLASSOVAIA VOINA izdanie anarkhistov i kommunistov Vorgashora. I. o. glavnogo redaktora: Leskov A. F. Vorgashor, Komi respublik. 199?-, 1995: no. 5(31), one undated issue with headline "Levo rulia." (Box 502)
- KLICH organ Moskovskoi regional'noi organizatsii LDPR. Glavnyi redaktor: Viktor Filatov. Moscow, Russia. Approx. monthly. 1996?-, 1998: spetsial'nyi vypusk with headline "Pochemu Zaveriukha, rvetsia v deputaty," no. 4(6)-8(10), no. 11(13)-12(14), no. 15(17), no. 17(19), no. 18(20) -19(21) 1999: no. 1(22)-3(24) (Box 503)
- KLICH organ obshchestvennogo dvizheniia Russkoi osvoboditel'noi armii (ROA). Glavnyi redaktor: Viktor Filatov. Tver', Russia. 1996-, 1996: no. 0 (March), no. 1 (May) (Box 141)
- KLIO nezavisimoe periodicheskoe izdanie. Redaktor: Dashkevich, I. Leningrad, Russia. 1988?-, 1988: no. 1 (June) 1990: no. 2 (Box 503)
- KLIP Rossiiskaia nezavisimaia ezhzenedel'naia gazetaShef-redaktor Glebov V. Cheboksary, Russia., 1992: no. 23(84) (Box 141)
- KLIP (Sverdlovsk) kul'tura, literatura, iskusstvo, politika. See also: Kongress Sootechestvennikov. Sverdlovsk, RSFSR. Weekly. 1990-, 1990: no. 6, no. 14, no. 17-21 1991: no. 2(26)-3(27) (Box 141)
- KLIUCH Tsentral'nyi organ Raboche-Krest'ianskoi partii. Redkollegiia: A. N. Borodulin, A. I. Shvetsov, Iu. P. Shuvalov. Khlebnikovo, Marii El. 1991-, 1999: no. 1(1) (Box 141)
- KLYCH vydanyia Ukrains'koi konservatyvnoi respublikans'koi partii [UKRP]. Zhitomir, Ukraine. 19??-, 1993: no. 1 (Box 141)
- KLYCH UKRAINY chasopys L'ivs'koho kraiovoho provodu SNUM. Hol. redaktor: Karpinskyi, A. L'vov, Ukraine. 1991-, 1991: no. 1 (Box 141)
- KNIZHNOE OBOZRENIE Uchrediteli: Ministerstvo pechati I massovoi informatsii RSFSR I trudovoi kollektiv MGMP "Knizhnoe obozrenie" Gl. redaktor Averin E. S. Moscow, Russia. May, 1966-, 1993: no. 2(1388) (Box 141)
- KODIMA Paindase vespan I venan kelel kerdan kus Redaktor Zaitseva H. G. Petrozavodsk, Russia., 1997: no. 11(56) (Box 141)
- KOLA regiianal'naia maladzevaia hazeta. Zhodzina, Belarus'. 2002-, no. 1 (Box 503)
- KOLLAZH daidzhest sovetskoi i zarubezhnoi pressy. Redaktor: Drozdetskii, V. Novosibirsk, RSFSR. 1990-, 1990? no. 9 (Box 503)
- KOLLEKTSIONER anti obshechestvenno-apolitichnyi literaturnyi zhurnal. Rostov-na-Donu, Russia. 1991-, 1991: no. 1-2 (Box 503)
- KOLOKOL (s. l.: s. n. ). Note: leaflet publicizes corruption of public official Valerii Serdiukov. [s. l.: s. n. ]. 2000?-, 2000? no. 2 (Box 503)
- KOLOKOL (Leningrad) organ ekonomicheskoi gruppy Narodnogo fronta Frunzenskogo raiona. Redaktsiia: Zibarev, V., et al. Leningrad, Russia. 19??-, 19??: no. 1 1990: no. 2 (Box 141)
- KOLOKOL (Sergiev Posad) Gl. redaktor: Zhuravleva, N. Sergiev Posad, Russia. 19??-, 1993: no. 7(104), no. 17(114) (Box 141)
- KOLOKOL (Volgograd) ezhenedel'nik "Soiuza Russkogo Naroda." Subtitle varies: "ezhenedel'nik Russkovo Sobraniia" Glavnyi redaktor: S. V. Terent'ev. Volgograd/Tsaritsyn, Russia. Weekly. 1993-, 1993: no. 1-2, no. 5, no. 9-15, no. 17-38 1994: no. 39-42, one unnumbered issue (February) with headline "Mest' umolchaniem," no. 44-70, no. 80, no. 82-84, no. 861995: no. 88-93, no. 95, no. 98-110, no. 111 (June 10), no. 111 (June 17), no. 114-119, no. 125, no. 127, no. 133, no. 136 1996: no. 16(153) This issue marred by graffiti on the cover page., no. 18(155), no. 22(159)-23(160), no. 28(165)-32(169), no. 34(171)-39(176)1997: no. 40(177)-85(222) 1998: no. 86(223)-128(265), no. 130(267)-133(270) 1999: no. 134(271)-137(274), no. 5(275)-19(289) 2000: no. 1(290)-22(308), no. 25(311)-30(316), no. 32(318), one unnumbered issue with headline "Deti pogibeli," one unnumbered issue with headline "Katekhizis evreia v SSSR," one unnumbered issue with headline "Slovo k Kazakam," spetsvypusk with headline "Obrashchenie natsional'nogo soveta..." 2001: no. 31(317)-32(318), no. 3(319)-45(362) 2002: no. 1(363)-42(405), spetsvypusk with headline "Stanislav Viktorovich Terent'ev" 2003: no. 43(406), no. 2(407)-32(437), no. 33(53)-43(63), one unnumbered issue with headline "Obrashchenie Stanislava Viktorovicha Terent'eva k izbirateliam..." 2004: no. 1(64)-46(109), spetsvypusk with headline "Zaiavlenie oshchestvennoi organizatsii "Soiuz russkogo naroda..."" 2005: no. 1(110)-45(154) 2006: no. 1(155)-5(159), no. 6(16)-39(49), no. 41(51)-45(55) (Box 141-146)
- KOLOKOL (Volgograd) Redaktor: Sukhovskii, E. Volgograd, RSFSR. 3 issues per month. 1991-, 1991: no. 2(2) (Box 146)
- KOLOKOL'CHIK Detskoe prilozhenie k gazete ZA PRAVOSLAVIE I SAMODERZHAVIERed. Margarita Reshetnikova. Sankt-Peterburg, Russia., 2006: no 2 (Box 146)
- KOLOMNA gazeta Oktiabr'skogo raiona Sankt-Peterburga. Subtitle varies: 2005 no. 14(419) "gazeta Admiralteiskogo raiona" Redaktor: M. I. Monusov. Sankt-Peterburg, Russia. 1991?-, 1991: no. 2-3 1992: no. 6(12)-13(19)1993: no. 1, no. 6(25)-8(27), no. 10(29) 1994: no. 3(33)2005: no. 14(419) (Box 146)
- KOLPINSKII VESTNIK gazeta Kolpinskogo raiona. Otvetstvennyi za vypusk: Kapysh, P. Leningrad, Russia. 1990?-, 1990: no. 3 (May) (Box 146)
- KOL-TSION organ Sionistskoi organizatsii "Irgun Tsioni." Moscow, Russia. 1989?-, 1989: no. 1-2 (Box 503)
- KOMAR ser'eznaia obshchestvenno-politicheskaia gazeta narodnogo udivleniia. Rekatory: V. Sergeev, A. Razorenov, D. Kotsiubinskii. Sankt-Peterburg, Russia. 1999-, 2003? no. 20(21)-21(22) (Box 146)
- KOMINFORM UKRAINY Informatsionnyi vestnik dlia oblastnykh, gorodskikh, ob'edinennykh i raionnykh partiinykh gazetOtv. za vypusk Siriachenko V. Kiev (?), Ukraine., 2000: no. 2 2001: no. 3, 5, 7, 9 (Box 503)
- KOMITET INFO rabochii biulleten' Dvizheniia soprotivleniia imeni Petra Alekseeva. [s. l.: s. n. ]. 2004?-, 2005: one unnumbered issue with headline "Pravda o zabastovke na Forde," one unnumbered issue with headline "Vykhod odin - soprotivlenie!" (Box 503)
- KOMMENTATOR gazeta al'ternativnoi ekonomiki. Redaktor: Chetkarev, V. Saint Petersburg, Russia. 19??-, 1991: no. 3(12) 1992: no. 13-141993: no. 16 1994: 'spetsialnyi vypusk' with headline "My naidem u vas milliardy!" 1995: no. 17 is a "sovmestnyi vypusk" filed under Trudovaia Gatchina 1995 no. 5 1996: no. 19 is a "sovmestnyi vypusk" filed under Trudovaia Gatchina 1996 no. 6, no. 20 is a "sovmestnyi vypusk" filed under Trudovaia Gatchina 1996 no. 7, no. 21 is a "sovmestnyi vypusk" filed under Trudovaia Gatchina 1996 no. 8 1997: no. 22 is a "sovmestnyi vypusk" filed under Trudovaia Gatchina 1997 no. 9 (Box 503)
- KOMMENTATOR informatsionno-publitsisticheskoe izdanie. Organ obshchestva "Za sotsializm" (prosvetitel'skoe obshchestvo). Gl. redaktor: Chetkarev, K. Leningrad, Russia. Monthly. 1990-, 1990: no. 1-8 1991: no. 9, no. 1(10)-3(12), spetsvypusk: "Logika"1992: no. 13-14 (Box 503)
- KOMMERCHESKAIA GAZETA Glavnyi redaktor: Nelli Zakirovna Zarnitskaia. Moscow, Russia. 1998-, 1998: no. 1(1) (Box 146)
- KOMMUNA organ Kaluzhskogo gorkoma VKP(b) Gl redaktor: N. Orlov. Kaluga, Russia., 1941: no. 145 (Box 146)
- KOMMUNIST - VEK XX-XXI Glavnyi redkator: V. F. Rashkin. Saratov, Russia. Weekly. 1998-, 1999: no. 32(55) 2001: no. 2(116)-5(119), no. 7(121)-24(138)2002: no. 13(178) 2003: no. 8(227), no. 22(241), no. 46(265), no. 49(269) (Box 146)
- KOMMUNIST (Iakutsk) gazeta kommunistov Iakutii. Redaktor: Okhlopkov, F. G. Iakutsk, Respublika Sakha. Monthly. 1992-, 1992: no. 2-3 1993: no. 4, no. 2(5)1995: no. 9(33) 1998: no. 9 (79) (Box 146)
- KOMMUNIST (Kiev) organ tsentral'nogo komiteta kommunisticheskii partii Ukriany. See also: Komunist, which is the Ukrainian language edition. Glavnyi redaktor: M. N. Neboga. Kiev, Ukraine. Weekly. 1918-, 2001: no. 27(380)-35(388), 43(396), 47(400), 51(404), 55(408), 58(411), 59(412), 64(417) 2002: no. 24(443), no. 54(473), no. 57(476), no. 65(484)-70(489)2003: no. 59(583)-68(592), no. 92(616) 2004: no. 27(654)-38(665), no. 40(667)-43(670), no. 45(672)-52(679), no. 56(683), no. 60(687)-61(688), no. 63(690) with headline "Kommunisty s Ukrainoi...," no. 64(691)-70(696)2005: no. 72(804) (Box 146-147)
- KOMMUNIST (Kshinev) Ezhenedel'nik na moldavskom I russkom iazykakh PUL'S. Redaktor Tkachuk E. Kishinev, Respublika Moldova., 1997: no. 46(70) 2000: no. 26-28(194-196), no. 42(210) 2002: no. 16-18(291-293), no. 20-22(295), no. 24(299), no. 26-27(301-302), no. 29-31(304-306), no. 33-34(308-309) (Box 146)
- KOMMUNIST (Moscow) zhurnal kommunistov. Note: claims to be the continuation of Bol'shevik (1924-1952. ). Glavnyi redaktor: V. V. Burdiugov. Moscow, Russia. one issue every two months. 1995-, 2001: no. 4 2002: no. 42003: no. 4 2004: no. 3, no. 72005: no. 6 (Box 503)
- KOMMUNIST (Saratov) obshchestvenno-politicheskaia gazeta saratovskikh kommunistov. Redaktor/uchreditel': V. G. Voronov. Saratov, Russia. 1906?-, 1995: no. 1(21692) (Box 146)
- KOMMUNIST (Severodonetsk) Gazeta Severodonetskoi gorodskoi organizatsii kommunisticheskoi partii Ukrainy Redaktor Chertishchev O. V. Severodenetsk, Ukraine. Monthly. 1994?-, 1995: no. 5(23) 1996: no. 7(39), no. 12(44) 1997: no. 1-2(45-46), no. 7(51) (Box 146)
- KOMMUNIST (Tbilisi) Yezhenedel'nik yedinoi kommunisticheskoi partii Gruzii Gl. redaktor Alaniia A. A. Tbilisi, Georgia. Weekly., 2002; no. 7 (21418) (Box 146)
- KOMMUNIST (Tiraspol') gazeta Tsentral'nogo Komiteta Kommunisticheskoi partii Pridnestrov'ia (KPP-KPSS). Redaktor: V. Marinov. Tiraspol', Moldova. 199?-, 1998: no. 15 (Box 146)
- KOMMUNIST (Tomsk) gazeta Tomskoi oblastnoi organizatsii Kommunisticheskoi partii Rossiiskoi Federatsii. Redaktor: L. Beliaev. Tomsk, Russia. 19??-, 1995: no. 3 1997: no. 3(27) (Box 146)
- KOMMUNIST BELGOR'IA obshchestvenno-politicheskaia gazeta. Organ Belogroskogo raikoma Kompartii Ukrainy. Redaktor: A. N. Sergeev. Belogorsk, Ukraine. 1999?-, 2003: no. 1(20) (Box 146)
- KOMMUNIST BRIANSHCHINY Brianskaia kommunisticheskaia gazeta. Redaktor: A. Pulkin. Briansk, Russia. 2000-, 2000: no. 1 (Box 146)
- KOMMUNIST DONBASSA Organ Donetskogo obkoma kompartii Ukrainy Gl. redaktor Buiko G. V. Donetsk, Ukraine. Weekly. 1996?-, 1998: no. 29(97), no. 36(104) 2000; no. 7(187), no. 18(198), no. 20(200), no. 22-23(202-203), no. 25(205), no. 27(207), no. 34(214), no. 37(217), no. 39-41(219-221), no. 43(223) 2001: no. 13(242), no. 16-17(245-246), no. 19-21(248-250), no. 30(259), no. 3492630, no. 36(265), no. 44(273), no. 49(278) 2002: no. 6(284), no. 9(287), no 11(289), no. 19(297), no 47(326) 2005: no. 18(446) (Box 147)
- KOMMUNIST KABARDINO-BALKARII obshchestvenno-politicheskaia gazeta. Glavnyi redaktor: V. P. Dem'ianenko. Nal'chik, Kabardino-Balkariia. 199?-, 1997: no. 1(14) April (Box 147)
- KOMMUNIST KRIVBASSA Gazeta Krivorozhskoi gorodskoi regional'noi organizatsii kompartii Ukrainy Redaktor Taran V. P. Krivoi Rog, Ukraine. June, 1994, 1994: no. 12 1995: no. 3(17) 1996; no. 13(53), no. 15-16(55-56), no. 23(63), no. 25-26(65-66), no. 35-37(75-77) 1997: no. 6-7(84-85), no 40-44(118-122) 1998: no. 29-30(162-163), no. 34(167), no. 37-38(170-171), no. 40(173), no. 46(179), no. 52(185) 1999: no. 19(205) 2000: no. 5-6(243-244), no. 10(248), no. 14-15(252-253), no. 25(263), no. 36(274) 2001: no. 8-9(298-299), no. 11-13(301-303), no. 23(313), no. 27(317), no. 31(321), no. 35-36(325-326), no. 38-39(328-329), no. 41(331), no. 43(333), no. 48(338), no. 51-52(341-342) 2002: no. 1(343), no. 6(348), no. 13-16(355-358), no. 21(363), no. 24-31(366-373), no. 33-36(375-378), no. 38-52(380-394) 2003: no. 1-8(395-402), no. 11-17(405-413), no. 19-20(413-414), no. 23-25(417-420), no. 27-42(421-436), no. 44-45(438-439), no. 47-52(441-446) 2006: no. 43(594) (Box 148-149)
- KOMMUNIST KRYMA organ kommunisticheskoi partii Kryma. See also: Nash golos Redaktor: Lukichev, A. Simferopol', Ukraine. Approx. weekly. 1992-, 1993: no. 8(57) 1994: no. 23(81), no. no. 42(100)1995: no. 14(119)-16(121), no. 37(142), no. 43(148) 1996: no. 2(154), no. 18(170), no. 20(172), no. 22-23(174-175) 1997: no. 11(195), no. 27-29(211-213) 1998: no. 10-11(244--245), no. 24(258), no. 29(263), no. 31-33(265-267) 1999: no. 30(317), no. 36(323), no. 38-39(325-326) 2000: no. 36(277), no. 46(387) 2001: no. 15(409), no. 17-21(411-415), no. 24-33(418-427), no. 36(430), no. 39-40(433-434), no. 46(440), no. 48(442), no. 52(446) 2002: no. 1(447)-5(451), no. 7(453)-8(454), no. 10(456)-41(487), no. 43-58(489-504), spetsial'nyi vypusk with headline "Nakonets my smogli ob''edinit'sia!" 2003: no. 1/2(505/506)-6(510), no. 8(512)-18(522), no. 20(524), no. 22(526)-37(541), no. 43(547)-44(548), no. 46(550)-49(553), no. 51(555) 2004: no. 1(557)-. 9(565), no. 11(567), no. 13(569), no. 16(572)-35(591), no. 39(595), no. 41-43(597-599), no. 50-52(606-608), 2005: no. 1-2(609-610), no. 6-7(614-615), no. 10-11(618-619), no. 13(621), no. 17-18(625-626), no. 20-33(628-641), no. 35-36(643-644), no. 38(646), no. 41-47(649-655), no. 50(658) (Box 150-151)
- KOMMUNIST LENINETS biulleten' Informatsionnogo tsentra Leninskoi pozitsii v kommunisticheskom dvizhenii. See also: Bumbarash 2017. Redaktor: Bylevskii, P. G. Moscow, Russia. 1996-, 1996: one unnumbered issue (January), no. 2 (Box 503)
- KOMMUNIST LENINGRADA gazeta Leningradskoi organizatsii Rossiiskoi partii kommunistov. Redaktory: V. Soloveichik, A. V. Protasov. Saint Petersburg, Russia. 1993-, 1993: no. 1-5 1994: no. 1(6)-6(11) 1995: no. 1(12)-2(13) 1996: no. 1(14)-4(17) 1997: no. 1(18)-4(21) 1998: no. 1(22)-7(28) 1999: no. 1(29)-4(32) 2000: no. 1(33)-6(38) 2001: no. 1(39)-4(42) 2002: no. 1(43) 2005: no. 2(45)-4(47) 2006: no. 2(50), 4(52), 6(54) (Box 151, 564)
- KOMMUNIST NAKHODKI gazeta Nakhodkinskoi gorodskoi organizatsii Kommunisticheskoi partii Rossiiskoi Federatsii. Redaktor: T. M. Sirotenko. Nakhodka, Russia. 199?-, 1996: no. 9 (November) 1997: no. 13 (April) (Box 503)
- KOMMUNIST OSETII gazeta severo-osetinskoi organizatsii KPRF. Redaktor: B. S. Pelieva. Vladikavkaz, Russia. Weekly. 2003?-, 2004: no. 4(52) (Box 152)
- KOMMUNIST PETROGRADSKOI STORONY gazeta Petrogradskoi raionnoi organizatsii KPRF. Sankt-Peterburg, Russia. 1996-, 1996: no. 3 1997: no. 152004: no. 11(22) 2006: no. 10(74) (Box 503)
- KOMMUNIST POVOLZH'IA gazeta Saratovskoi oblastnoi organizatsii Rossiiskoi Kommunisticheskoi rabochei partii. See also: Pravda Rabochego Redaktor: Ukhanev, V. V. Saratov, Russia. 1996-, 1996: no. 1, no. 4, no. 6-8, no. 10 1997: no. 1(11)-3(13)2005: no. 1(27) 2006: no. 2(29) (Box 151)
- KOMMUNIST PRIANGAR'IA obshchestvenno-politicheskaia gazeta. Uchreditel': oblastnaia organizatsiia Kommunisticheskoi partii Rossiiskoi Federatsii. Redaktor: G. F. Prutskov. Irkutsk, Russia. Monthly?. 1994-, 1994: no. 3 (Box 151)
- KOMMUNIST PRIKAM'IA informatsionnyi biulleten' oblastnoi organizatsii Kommunisticheskoi Partii rossiiskoi federatsii. Redaktory: Tat'iana Mechtaeva, Aleksandr Lebedinskii. Perm', Russia. Approx. monthly. 199?-, 1994: no. 7(12), no. 9(14)-10(15) 1995: no. 1(16)-9(24)1996: no. 2(27) (Box 503)
- KOMMUNIST TATARSTANA informatsionnyi listok Tatarstanskogo regional'nogo otdeleniia Rossiiskoi kommunisticheskoi rabochei partii. Redaktor: Igor' Nurov. Kazan', Tatarstan. 199?-, 1998: no. 7 2002: no. 152003: no. 1 2004: no. 2 (Box 503)
- KOMMUNIST TOL'IATTI gazeta gorodskoi organizatsii Kommunisticheskoi partii RF. Redaktor: B. V. Chernov. Tol'iatti, Russia. 199?-, 1995: no. 7, no. 10/13-20/21 1996: no. 5/6(26/27), no. 9/10-17/18(38/39) (Box 504)
- KOMMUNIST UDMURTII gazeta udmurtskogo regional'nogo (respublikanskogo) otdeleniia Rossiiskoi kommunisticheskoi rabochei partii - Rossiiskoi partii kommunistov. Redaktor: N. S. Bushmelev. Izhevsk, Russia. 1992-, 2003: no. 4(61) (Box 151)
- KOMMUNIST VASIL'EVSKOGO OSTROVA informatsionnyi listok Vasileostrovskogo raikoma KPRF. Otvetstvennyi za vypusk: S. G. Fedotov. Tol'iatti, Russia. 199?-, 2002? no. 4 (Box 151)
- KOMMUNIST ZAPADNOGO OKRUGA pechatnyi organ Zapadnogo okruzhnogo otdeleniia Vserossiiskoi Kommunisticheskoi Partii Budushchego g. Moskvy. Redaktor: M. V. Borisenko. Moscow, Russia. 2004-, 2004: no. 1 2005: no. 2, spetsvypusk with headline "Poklonnaia gora - ne mesto dlia razvlechenii!" (Box 504)
- KOMMUNIST ZAPADNOGO URALA Uchreditel': Permskii obkom KPRF Redaktory: Aleksandr Lebedinskii, Iu. Perkhun, I. Iurov, T. Mechtaeva, L. Zhdanova. Perm', Russia. Approx. 2 issues per month. 1996-, 1996: no. 1-7, no. 11-19 1997: no. 1(20)-6(25), no. 8/9(27/28)-10(29), no. 14(33), no. 20(39)1998: no. 2(41)-6(45), no. 12(51)-15(54), no. 3(57)-7(61) 2000: no. 12(81) (Box 151)
- KOMMUNIST ZAPOROZH'IA Organ Zaporozhskogo obkoma kompartii Ukrainy Redaktor Tsymbaliuk V. G. Zaporozh'e, Ukraine. 1995-?, 1995: no. 2--3 1996: no. 1-6(4-9), no. 9(12)-11(14) 1997: no. 5(20), no. 10(25), no. 12(27) 1998: no. 1(28), no. 8(34) 2001: no. 1(46) 2006: no. 1(62) 2007: no. 1(66) (Box 151)
- KOMMUNISTICHECSKII VESTNIK nauchno-teoriticheskii i obshchestvenno- politicheskii zhurnal. Redaktor: S. G. Savel'ev. Krivii Rog, Ukraine. 1996-, 1996: no. 2 1997: no. 1-21998: no. 1(5)-2(6) 1999: no. 1(7)-2(8)2000: no. 1(9), no. 2(10)/1(11) 2001: no. 2(12) 2002: no. 1/2(13/14) 2003: no. 1/2(15/16) (Box 504)
- KOMMUNISTICHECSKII VESTNIK Informatsionnyi biulleten'Otv. za vypusk Karpenko O. Kiev, Ukraine., 2001: no. 1 (Box 151)
- KOMMUNISTICHESKII PRIZYV politicheskaia gazeta Rubtsovskogo gorodskogo komiteta Kommunisticheskoi partii. Redaktory: S. Iurchenko, V. N. Funtikov. Rubtsovsk, Russia. 19??-, 1995: no. 7(11)-10(14) 2001: no. 12(81)2002: no. 1(82)-2(83), no. 4(85)-5(86), no. 7(88)-9(90), no. 11(92) 2003: no. 1(93)-2(94), no. 7(99)-8(100), no. 3(120) (Box 152)
- KOMMUNISTY - TRUDOVAIA ROSSIIA - ZA SOVETSKII SOIUZ Mini gazeta, prilozhenie k gazete "Rabochaia pravda." Izdanie Moskovskogo komiteta RKRP. Moscow, Russia., 1999: no. 2 (Box 504)
- KOMMUNIZM, DEMOKRATIIA, NATSIONALIZM; UKRAINS'KII VARIIANT Vidannia Ukrains'koi Respublikans'koi partiiVypusk podgotovila: V. Obsienko. Ukraine., 1995: no. 6 (Box 504)